# 募集资金置换

提问人：sc909116 时间：2020-06-25 12:33:10
公司准备做募集资金置换，截止时点是 2020 年 1 月 31 日，现出现下列情况，是否可以作为置换1 、项目立项之前购买的设备，预付了50%的货款，这个设备对应的所有货款是否都可以置换，还是只能立项之前的置换
2 、项目所用的房屋租金的摊销（三年摊销，摊销截止点超过了 2020 年 1 月 31 日），摊销金额是否可以算（租金是 3个月一付），还是只能算支付的租金额
3 、公司开立银行票据付货款，有50%和100%保证金，票据的到期日分别在 2020 年 1 月 31 日和 2020 年 4 月 30 日，请问，对于上述这两种票据是否都可以置换，不能置换的票据保证金如何考虑？

回答人：chenyiwei
1 、立项前购买设备的支出不得使用募集资金置换。
2 、只能算支付的租金额。
3 、到期日在基准日之前的部分，经核实后可以置换。基准日之后的部分不能置换。